Inventaris van het archief van de familie Teding van Berkhout, 1578-1994 (-2015)
Nationaal Archief, Den Haag
- Stukken betreffende personen en goederen, I
  - goederen., B
    - Nederland., a
      - Noord-Holland., IV
        - Bloemendaal., 3
          - Notariële akte van scheiding van de nalatenschap van Philip Kops, waarbij 9 morgen molenduin wordt toegescheiden aan Willem Philip Kops Philipsz., uittreksel., 1795; 1596; 1 stuk
          - Kwitantie van de schout van Tetterode c.a. voor de tuinman van Willem Philip Kops wegens dorpskosten., 1796; 1597; 1 stuk
          - Gerechtelijke akte van aanwijzing van executeurs testamentair door Anna Rusburg, weduwe van Arent Lits te Velsen, 1798, notarieel afschrift, 1802., 1798, 1802; 1598; 1 stuk
          - Kaart van enige bossen en wildernissen onder Bloemendaal, toebehorende aan Willem Philip Kops, gemaakt door Jan Spruijtenburg, geadmitteerd landmeter, 1740, aftekening van Wm. Vn. Regenmortel, geadmitteerd landmeter, 1799., 1740, 1799; 1599; 1 stuk
          - Notariële akte van volmacht van Willem Philip Kops Philipsz. te Utrecht aan Herman van der Smieden, tuinman op de hofstede Wildhoef te Bloemendaal, tot overdracht aan Willem Philips Kops te Haarlem van 9 morgen Molenduin te Aalbertsweg of Bloemendaal voor ƒ1260 en gerechtelijke akte van overdracht hiervan., 1802; 1600; 1 stuk en 1 charter
          - Gerechtelijke akte van overdracht namens de executeurs testamentair van Anna Rusburg, weduwe van Arent Lits, aan Willem Philips Kops te Haarlem van een partij Molenduinen te Aalbertsberg of Bloemendaal, groot omtrent 9 morgen, voor ƒ1995, met rekening wegens de overdracht., 1802; 1601; 1 charter en 1 stuk
          - Gerechtelijke akte van overdracht door mr. Frederik Hendrik van Berck, gehuwd met Anna Maria Elisabeth ter Smitten, aan Willem Philip Kops van een stukje grond met hout beplant, genaamd het Schuurmandje, onder de landerijen van het huis te Bloemendaal in of aan het Molenduin te Aalbertsberg, voor ƒ200, met rekening en notitie betreffende de overdracht., 1803; 1602; 1 charter en 2 stukken
          - Akte van verhuur door Ca. de Wolff, weduwe van Willem Philip Kops aan P.L. Labouchère van een huis ten westen van de Heereweg aan het einde van de hofstede Wildhoef, met een vinkenbaan in het Molenduin en een koetshuis, voor ƒ600 's jaars., 1807; 1603; 1 stuk
          - Gerechtelijke akte van overdracht door Jan Jacob Lits, weduwnaar van Johanna Catharina van Wyck, als erfgenaam van zijn moeder Anna Rusburg, weduwe van Arent Lits, aan Jan van Ek te Aalbertsberg van de hofstede Duin en Daal met herenhuizinge, koetshuis en stalling, groot 1 morgen en 556 roeden, en een wildernis, groot 5 morgen en 320 roeden, te Aalbertsberg of Bloemendaal, voor ƒ24000, 1810, met in dorso kwitantie omtrent de betaling, 1813., 1810, 1813; 1604; 1 charter
          - Kaart van de gemene weg tussen de hofsteden Wildhoeff en Veen en Duyn., 18de eeuw; 1605; 1 stuk
          - Notitie betreffende de lasten, rustende op de hofstede Veen en Duyn., z.j.; 1606; 1 stuk
          - Uittreksel uit het kadaster van Bloemendaal betreffende onroerend goed ten name van jhr. Jan Pieter Teding van Berkhout., 1856; 1607; 1 stuk
          - Uittreksel uit het kadaster van Bloemendaal betreffende onroerend goed ten name van wijlen jhr. Jan Pieter Teding van Berkhout., 1856; 1608; 1 stuk
          - Uittreksel uit het kadaster van Bloemendaal betreffende onroerend goed ten name van jhr. Jan Pieter Teding van Berkhout., 1882; 1609; 1 stuk
          - Kennisgevingen van herziening der belastbare opbrengst van jhr. Willem Philip Teding van Berkhout., 1885-1889; 1610; 3 stukken
          - Oprechte Haarlemsche Courant met een artikel over de afsluiting van de Schapeduinen door jhr. Eduard Henri Elisa Teding van Berkhout, gedrukt., 1908; 1611; 1 stuk
          - Nota van afrekening wegens verkoop van Aelbertsberg en koop van 't Heuveltje te Bloemendaal door jhr. mr. Eduard Henri Elisa Teding van Berkhout., 1921; 1612; 1 stuk
          - Nota van afrekening wegens verkoop van de buitenplaats Dennenheuvel te Bloemendaal door jhr. mr. Eduard Henri Elisa Teding van Berkhout en jkvr. Johanna Petronella Maria Teding van Berkhout., 1923; 1613; 1 stuk
          - Stukken betreffende de verbouwing van 't Heuveltje te Bloemendaal door jhr. mr. Eduard Henri Elisa Teding van Berkhout., 1927; 1614; 3 stukken
          - Stukken betreffende de overdracht door jhr. mr. Eduard Henri Elisa Teding van Berkhout aan de gemeente Bloemendaal van een strook grond ter verbreding van de Kennemerweg., 1930; 1615; 3 stukken
        - Haarlem., 4
          - Akte van scheiding van nieuw-gebouwde huizen aan de oostzijde van de Kruisstraat te Haarlem tussen de Ridderstraat en de Heerestraat ten behoeve van Hendrick Crommelingh voor rekening van zijn vader Samuel Crommeling, 1688, afschrift 1700., 1688-1700; 1616; 1 stuk
          - Gerechtelijke akte van overdracht door Henry Samuel Crommelin als executeur van Magdalena Testar, weduwe van Samuel Crommelin, aan Pieter Peltje van een huis en erve in de Cruysstraat, het 7de huis van de Ridderstraat., 1703; 1617; 1 charter
          - Gerechtelijke akte van overdracht door Pieter Peltje aan Jan Fiseaux van een huis en erf in de Cruijsstraat, het 7de huis van de Ridderstraat., 1706; 1618; 1 charter
          - Gerechtelijke akte van overdracht door Johan Houttuijn, gehuwd met Anna van Keijserswaert, mede namens Cornelis Trioen te Leiden, mede als voogden over Maria van Keijserswaert, als kind en kindskinderen van Albert de Clercq, aan Pieter van der Wel van de helft van een huis en erf op de Nieuwe Gragt te Haarlem, waarvan de wederhelft de koper toebehoort., 1722; 1619; 1 charter
          - Notariële akte van volmacht van Alida van der Wel, dochter van Susanna Ket en Pieter van der Wel, aan haar neef Pieter de Hollander, gerechtsbode te Haarlem, tot overdracht aan hemzelf van de helft van een huis en erf op de 1ste Nieuwegracht te Haarlem, voor ƒ1250, en gerechtelijke akte van overdracht hiervan., 1731; 1620; 1 stuk en 1 charter
          - Gerechtelijke akte van overdracht door Magdaleine Marie Crommelin, weduwe van Jean Fizeaux, aan Dirck Baltus van Campen van een huis en erf in Cruysstraat te Haarlem., 1732; 1621; 1 charter
          - Gerechtelijke akte van overdracht door Martinus Sadelaar, gehuwd met Alida van den Wel, dochter van Susanna Ket en Pieter van den Wel, aan Pieter de Hollander, gerechtsbode te Haarlem, van de helft van een huis en erf op de 1ste Nieuwegragt te Haarlem, waarvan de wederhelft de koper toebehoort., 1733; 1622; 1 charter
          - Notariële akte van toestemming door Pieter de Hollander te Haarlem aan Dirk Baltus van Campen, koopman te Haarlem, tot het maken van een goot van zijn (v. C.'s) huis aan de oostzijde van de Kruisstraat, het tweede vanaf de 1ste Nieuwegracht, achter het huis van De Hollander aan de zuidzijde van de 1ste Nieuwegracht, tweede vanaf de Kruisstraat, gedurende zijn leven of dat van zijn echtgenote of zolang zij het huis bewonen, 1734, met onderhandse akte van toestemming door C. de Hollander aan Arent Groenouw van dit recht voor altijd, 1769., 1734-1769; 1623; 2 identieke stukken, waarvan 1 met de tweede akte
          - Notariële akte van scheiding van de boedel van Pieter de Hollander, 1770, notarieel uittreksel, 1785., 1770-1785; 1624; 1 stuk
          - Gerechtelijke akte van overdracht door Jacobus van Groenou als executeur testamentair van Arent van Groenou, weduwnaar van Maijke (van) Vollenhoven, op haar beurt weduwe van Dirk Baltus van Kampen aan Martinus Meijer van een huis en erf in de Kruisstraat bij de 1ste Nieuwegracht., 1776; 1625; 1 charter
          - Gerechtelijke akte van overdracht namens de executeurs testamentair van Johan van der Sprang en Johanna Margaretha van der Hoeven, echtelieden, aan Roelof Winterspreeke van een uitterdijk land, genaamd het Zeeven Hondje, bij de kleine polder van Zuid-Schalkwijk, groot 1 morgen en 1 hont, voor ƒ315., 1777; 1626; 1 charter
          - Gerechtelijke akte van overdracht namens de regenten van het Aalmoezeniers- en werkhuis te Haarlem aan Jan Smink van een huis en erf in de Lange Hofstraat aldaar., 1782; 1627; 1 charter
          - Gerechtelijke schuldbekentenis van Claas Vermeulen en Elizabeth Stellingwerf, echtelieden, aan Cornelis Anthonie Testart, griffier van de schepenbank, van ƒ212.11.8 wegens schuld van de uitlandige Cornelis Stellingwerf als erfgenaam van zijn moeder Alberdina Branders, weduwe van Jan Stellingwerf, onder verband van een huis op het Plein of Boerenvarkensmarkt met een pakhuis, onder borgtocht van Albert Stellingwerf., 1786; 1628; 1 charter
          - Gerechtelijke akte van overdracht door Hendrik Keun, kind en erfgenaam van Dirk Keun, weduwnaar van Alida de Hollander, aan Coenraad Keun, gerechtsbode te Haarlem, van de helft van een huis en erf op de 1ste Nieuwegracht, het eerste van de Kruisstraat., 1787; 1629; 1 charter
          - Gerechtelijke akte van overdracht namens Samuel van Breda te Alkmaar als erfgenaam van zijn vrouw Margaretha Hendrica van der Sprang, dochter en medeërfgename van haar vader Johan van der Sprang, aan Izaak van Zaan te Haarlem van 6 stukken wei- of hooiland onder Zuid-Schalkwijk en de Groote Polder, 3 beoosten en 3 bewesten de Goowaatering, tesamen groot 7 morgen en 150 roeden, voor ƒ1825., 1798; 1630; 1 charter
          - Gerechtelijke akte van overdracht door Anderies Meijer te Haarlem, zoon en erfgenaam van Jan Pieterze Meijer, gehuwd met Grietje Driese Hobes, aan Izaak van Zaan te Haarlem van een stuk wei- of hooiland, een uiterdijk genaamd den Dop, in de Buitenpolder van Zuid-Schalkwijk, groot 3 morgen en 450 roeden, voor ƒ1125., 1800; 1631; 1 charter
          - Akte van overeenkomst tussen Coenraad Keun en Gerrit Meijer betreffende de spruit van de waterloop van het huis van laatstgenoemde aan de oostzijde van de Kruisstraat langs het huis van eerstgenoemde aan de Nieuwegracht te Haarlem, 1804, met memorie betreffende deze spruit, (na 1804)., 1632; 3 stukken, waarvan van de eerste akte twee indentiek
          - Secretariële akte voor Gerrit Meijer, zoon en erfgenaam van Martinus Meijer, dat het huis en erf in de Kruisstraat bij de 1ste Nieuwegracht, wijk 6 nr. 241, te zijnen name gesteld is., 1806; 1633; 1 stuk
          - Kwitanties voor verponding wegens goederen onder Nieuwerkerk voor N.A. Kok te Haarlem., 1806-1810; 1634; 4 stukken
          - Kwitanties voor verponding wegens goederen te Nieuwerkerk voor de boedel van Roelof (van) Winterspeken, 1807-1809, en voor Rijnlandsgeld, 1810, 1806-1810; 1635; 4 stukken
          - Akte van verhuur door de executeurs testamentair van Roelf Hinderk Winterspeek aan Dierk van Delft van een stuk wei- en hooiland te Zuid-Schalckwijk in de ban van Nieuwerkerk, groot 1 morgen en 1 hont., 1808; 1636; 1 stuk
          - Gerechtelijke akte van overdracht namens Gerrit Meijer als zoon en erfgenaam van Martinus Meijer, aan Johannes Beth van een huis en erf in de Kruisstraat bij de 1ste Nieuwegracht, wijk 6 nr. 241, voor ƒ2370., 1808; 1637; 1 stuk
          - Gerechtelijke akte van overdracht door de redders van de boedel van Coenraad Keun aan Joannes Beth van een dubbel huis en erf aan de zuidzijde van de 1ste Nieuwegracht bij de Kruisstraat wijk 6 nr. 243, voor ƒ820 en enige roerende goederen voor ƒ145.9.8., 1809; 1638; 1 stuk
          - Gerechtelijke acte van overdracht namens Gerrit Winterspeke en Anna Winterspeke te Amsterdam, als kinderen en erfgenamen van Roelof Hendrik Winterspeke, aan Johanna Catharina de Cassemajoir, weduwe van Izaak van Zaan te Haarlem, van een stuk uiterdijk land, genaamd het Zevenhondje te Zuid-Schalkwijk aan het Spaarne bij de Haarlemmermeer, groot 1 morgen en 100 roeden, voor ƒ346.15.-, met kwitanties voor de overdrachtskosten., 1810; 1639; 3 stukken
          - Uittreksels uit de kadasters van Haarlem, Schoten en Zuid-Schalkwijk betreffende onroerende goed ten name van jhr. Jan Pieter Teding van Berkhout., 1856; 1640; 3 stukken
          - Hoefslagboekje der nummerpalen aan de Kadijk en Woutweg in de Grote Polder van Zuid-Schalkwijk, afkomstig van jhr. Jan Pieter Teding van Berkhout., z.j.; 1641; 1 deel
          - Uittreksels uit het kadaster van Haarlem betreffende onroerend goed ten name van de gezamentlijke aandeelhouders der Nieuwe Schouwburg aldaar., 1858; 1642; 1 stuk
          - Kennisgeving van herziening der belastbare opbrengst der ongebouwde eigendommen te Zuid-Schalkwijk van jhr. Willem Philip Teding van Berkhout., 1879; 1643; 1 stuk
          - Uittreksel uit het kadaster van Haarlem betreffende onroerend goed ten name van jhr. mr. Jan Pieter Teding van Berkhout., 1882; 1644; 1 stuk
          - Kennisgevingen van hermeting wegens grondbelasting van percelen te Haarlem van jkvr. Anna Johanna Maria Teding van Berkhout., 1885; 1645; 2 stukken
          - Aanplakbiljet van de openbare verkoop van een herenhuis, koetshuis en drie percelen bouwterrein aan de Kruisstraat te Haarlem, gedrukt., 1887; 1646; 1 stuk
          - Uittreksels uit het kadaster van Haarlem betreffende onroerend goed ten name van jkvr. Anna Johanna Maria Teding van Berkhout., 1887-1888; 1647; 2 stukken
          - Inventarissen van het huis Baan 19 te Haarlem, bewoond door jhr. Frederik Teding van Berkhout., z.j.; 1648; 1 deel en 1 stuk
        - Haarlemmerliede en Spaarnwoude., 5
          - Verklaring van de hypotheekbewaarder te Haarlem, dat de hypothecaire inschrijvingen ten laste van de Amsterdamsche Kanaal Mij. op de gedeelten van de door haar drooggemaakte gronden in de Wijkermeer niet meer bestaan., 1874; 1649; 1 stuk
          - Kennisgevingen van herziening der belastbare opbrengst der ongebouwde eigendommen te Haarlemmerliede en Spaarnwoude van jhr. Willem Philip Teding van Berkhout., 1879; 1650; 2 stukken
          - Uittreksel uit het kadaster van Haarlemmerliede en Spaarnwoude betreffende onroerend goed ten name van jhr. mr. Jan Pieter Teding van Berkhout., 1882; 1651; 1 stuk
          - Kwitantie van de voorzitter van het bestuur van de Groote IJpolder voor jhr. Willem Philip en jhr. Jacob Constantijn Teding van Berkhout wegens een kastekort., 1886; 1652; 1 stuk
        - Heemskerk., 6
          - Uittreksels uit het kadaster van Heemskerk betreffende onroerend goed ten name van jhr. Jan Pieter Teding van Berkhout en Anna Johanna Kops., 1856; 1653; 2 stukken
        - Heemstede., 7
          - Brief van A.J. Kluppel, notaris te Haarlem, aan (Nicolaas Taack Tra Kranen) betreffende de aankoop van Uitdenbosch te Heemstede., 1887; 1654; 1 stuk
        - Houtrijk en Polanen., 8
          - Overeenkomst van aanbesteding tussen Jacob Constantijn Camerling Helmolt en J.A. Kaub van een landhuis te Houtrijk en Polanen, met bestek en voorwaarden., 1906; 1655; 2 stukken
        - Monnickendam., 9
          - Akte van de Staten van Holland, waarbij de helft van 4 deympten leenland, genaamd de Hofvennen, gelegen in het Achtereinde van Monnickendam, op verzoek van Johan Tedingh Berckhout geallodiëerd worden, 1617, notariële afschriften, 1645 en 1690, afschrift, 1645 en vidimus, 1690., 1617, 1645, 1690; 1656; 4 stukken
        - Noord-Scharwoude., 10
          - Stuk betreffende de verponding van Zuid-Scharwoude, St. Pancras en Noord-Scharwoude, 1640, afschrift, 1731, 1640, 1731; 1657; 1 stuk
          - Brieven van T. Lulius te 's-Gravenhage, J. Vroon, koster en schoolmeester, en Ootjer Reijersz. Oudcarspel, secretaris te Noord-Scharwoude aan mr. Willem Vlaardingerwout te Delft wegens het geschil tussen de magistraat en de kerkeraad van Noord-Scharwoude wegens het aanstellen van een koster en schoolmeester aldaar., 1747; 1658; 1 omslag
          - Brief van de regenten van Noord-Scharwoude aan Jan Nicolaas Christiaan van Kretschmar., 1768; 1659; 1 stuk
          - Akte van belening door de Staten van Holland aan Maria Agatha Kretschmar, echtgenote van mr. Willem Hendrik Teding van Berkhout, met de ambachtsheerlijkheid Noord-Scharwoude., 1788; 1660; 1 charter
          - Brieven van D. Sijpheer, secretaris van Noord-Scharwoude, aan mr. Willem Hendrik Teding van Berkhout, met concept-antwoorden., 1788-1789; 1661; 1 omslag
          - Extract uit de resoluties van regenten en vroedschappen van Noord-Scharwoude., 1794; 1662; 1 stuk
        - Velsen., 11
          - Uittreksel uit het kadaster van Velsen betreffende onroerend goed ten name van jhr. Jan Pieter Teding van Berkhout., 1856; 1663; 1 stuk
          - Uittreksel uit het kadaster van Velsen betreffende onroerend goed ten name van jkvr. Anna Johanna Maria Teding van Berkhout., 1875; 1664; 1 stuk
          - Stukken betreffende een graf op de begraafplaas Westerveld te Driehuis voor Jacob Constantijn Camerling Helmolt en Catharina Johanna barones van Sytzama., 1912; 1665; 1 omslag
        - Westwoud., 12
          - Akte van belening door de Staten van Holland van Jan Janss. Teding Berchout na dode van zijn zuster Niesgen Jan Teding Berchoutsdr. met ⅓ van een huis en hofstad met een weer, groot 4½ gaarden in de banne van Westwoud., 1617; 1666; 1 charter
          - Akte van belening door de Staten van Holland van Jan Teding Berckhout, Reynier Teding Berckhout, Ettgen Jan Teding Berckhouts, weduwe van Dirck Franss, Neeltgen en Maritgen Jan Teding Berckhouts na dode van hun vader Jan Teding Berckhout met twee maal 1/3 van een huis, hofstad en weer, groot 4½ gaarden, te Westwoud, 1634, met authentiek afschrift, 1653., 1634, 1653; 1667; 1 charter, 1 stuk
          - Akte van belening door de Staten van Holland van Pieter Teding Berchout na dode van zijn zusters Neeltgen en Maritgen Jan Teding Berchoutsdrs. met ¼ in ⅔ van een huis, hofstad en weer, groot 4½ gaarden, te Westwoud., 1648; 1668; 1 charter
          - Akte van belening door de Staten van Holland van Hillegondt Pietersdr. Coninck te Enkhuizen na dode van haar vader Pieter Zegersz. Conink met 4/6 in ⅓ van een huis, hofstad en weer, groot 4½ gaarden te Westwoud., 1660; 1669; 1 charter
      - Overijssel., V
        - Brederwiede., 1
          - Gerechtelijke akten van overdracht door de verwalter landrentmeester van St. Janskamp aan mr. Jan Teding van Berkhout en Catharina Justina Clifford van ½ van 22 gieden uyterdijk, gelegen in de Barsbeeker Buitenpolder, 2 ¾ dagmaat of 10 gieden Elleveen met de uytterdijk daartegenover gelegen in de Barsbeeker Polder, het Susterland gelegen achter de Bonkenhave, 4 dagmaten weide en 4 dagmaten weide behorende tot het Haverland., 1797; 1670; 5 stukken
          - Gerechtelijke akten van overdracht door de verwalter landrentmeester van St. Janskamp aan mr. Jan Teding van Berkhout en Willem Jans van een uitterdijk achter de Krieger, hebbende behoord tot het erf Rijsgoed., 1797; 1671; 1 stuk
          - Gerechtelijke akte van overdracht door Willem Jans en Yennje Stevens, echtelieden, aan mr. Jan Teding van Berkhout en Catharina Justia Clifford van ½ van een uyterdijk langs de zee achter de Krieger., 1798; 1672; 1 stuk
          - Gerechtelijke akte van overdracht door Willem Jans Lens en Jennegien Steevens aan mr. Jan Teding van Berkhout en Catharina Justina Clifford van 5 ¾ dagmaten te Heere in de Bersbeeker Binnenpolder., 1800; 1673; 1 stuk
          - Gerechtelijke akten van overdracht door Peter Meylof(s) en Femmegien Gerrits, echtelieden, aan mr. Jan Teding van Berkhout en Catharina Justina Clifford van een huis en grond en een kampje op het Heetveld., 1800; 1674; 2 stukken
          - Gerechtelijke akten van overdracht door V.J. Engelenburg en M.C.A. van Braam, echtelieden, aan mr. Jan Teding van Berkhout en Catharina Justina Clifford van twee bosjes op het Heetveld., 1800; 1675; 1 stuk
          - Stukken betreffende een huis aan de Ronduit te Wanneperveen, bij executie verkocht door Witze Berends aan Hans Jans en door mr. Jan Teding van Berkhout wegens hypotheek uitgewonnen., 1809-1811; 1676; 1 omslag
        - Deventer., 2
          - Uitspraak van schepenen van Deventer, dat mr. Cornelis Bax, chirurgijn, de vredemuur tussen zijn huis en dat van jonker Van Coeverden zal dienen door te trekken tot de stal van laatstgenoemde en vandaaraf de goot op gemeenschappelijke kosten zal dienen te repareren., 1624; 1677; 1 stuk
          - Verklaring van Gerrit van Warmeloe, dat de muur tussen zijn plaats en de hof van Bernhard de Lespierre gemeenschappelijk zal blijven., 1682; 1678; 1 stuk
          - Verklaring van Christ. Gerh. Offerhaus, dat de heer Everwijn hem vergund heeft de balken van het afdak over de gallerij tussen hun huizen in diens muur te mogen bevestigen, afschrift., 1726; 1679; 1 stuk
          - Akte van toestemming van de magistraat van Deventer aan Joan Dapper om de muren achter zijn huis enige voeten in de wal te mogen uitgraven tot het maken van een mestbak., 1760; 1680; 1 stuk
          - Voorwaarden van openbare verkoop door de ergenamen van Joan Dapper van een erf en huis is de Assenstraat, een erf en huis in de Polstraat, een hof over de IJssel, het goed Tercera in het kerspel Terwolde, ambt Voorst, ½ van een akker in de Deventer enk aan de Kolk en ½ van een akkertje aan de doorweg bij de Platvoet, met toewijzing van het huis in de Polstraat aan Hendrik van Dijk., 1768; 1681; 1 stuk
          - Akte van verkoop door Hendrik Arnold Rah en Hendrika Hummen, echtelieden, aan Johanna Geertruid Budde van een achterhuis of stal achter het huis van de verkopers (in de Polstraat)., 1744; 1682; 1 stuk
          - Verzoekschrift van Johanna Geertruid Budde aan de magistraat van Deventer om een mestbak te mogen laten maken, met apostille., 1774; 1683; 1 stuk
          - Voorwaarden van openbare verkoop van het huis in de Polstraat, bewoond geweest door Johanna Geertruid Budde, met akte van koop namens W.L. Storm van 's Gravesande en kwitantie., 1780; 1684; 1 stuk
          - Akte van toestemming door P. en J. Zickler, kopers van het huis de Kroon in de Polstraat, aan Catharina Elisabeth Budde, eigenares van het naastgelegen huis, om balken van het tweede huis in het eerste te mogen aanbrengen, voor ƒ175, met kwitantie., 1780; 1685; 1 stuk
          - Gerechtelijke akte van volmacht aan Jacoba Francina Queijsen namens haar echtgenoot W.L. Storm van 's Gravesande aan mr. W. Umbgrove om haar huis in de Polstraat over te dragen aan Joachim Willem Hagedoorn., 1789; 1686; 1 stuk
          - Akte van toestemming van Marten en Lammert Derksen aan mr. J.W. Hagedoorn om zijn huis in de Polstraat te mogen stutten., 1801; 1687; 1 stuk
          - Verklaring van Marten Derksen, dat aan de eigenaar van het huis van mr. J.W. Hagedoorn het recht toekomt water te putten op zijn plaats enz., met citaties en getuigenverklaringen., 1801-1802; 1688; 1 omslag
          - Akte van toestemming van Joachim Willem Hagedoorn aan J.A. Zickler, mr. kastenmaker, om stutten te mogen zetten in de zijmuur van zijn huis in de Polstraat., 1821; 1689; 1 stuk
          - Akte van verhuur door Johan Jacob Schmauss aan Catharina Justina Clifford van een huis in de Kleine Overstraat te Deventer., 1824; 1690; 1 stuk
          - Notariële akte van openbare verkoop door Henrik Hagedoorn aan de gemachtigde van Harmen ter Gunne van een huis met stal en koetshuis in de Polstraat., 1825; 1691; 1 stuk
        - Heino., 3
          - Gerechtelijke akte van overdracht aan mr. Jan Teding van Berkhout van het 33ste perceel uit de Nationale domeinen te Heino., 1803; 1692; 1 stuk
        - Olst., 4
          - Voorwaarden van openbare verkoop door de douariëre barones Knoppert, vrouwe van Boscamp, van 2 percelen akkermaalshout, het ene onder het huis Boscmp, genaamd de Hogen Ronden Bosch, het andere op het erf Avermars, zijnde de heggen om de Groote kamp, met toewijzing aan Willem Carenbelt, Jan Derck en Antonie Avermars resp. aan Arent Bombelt., 1791; 1693; 1 stuk